【裁判字號】    92,交聲,101
【裁判日期】    920825
【裁判案由】    違反道路交通管理處罰條例聲明異議
【裁判全文】
臺灣桃園地方法院交通事件裁定                    九十二年度交聲字第一一號
    原處分機關  交通部公路局新竹區監理所桃園監理站
    受處分人
    即異議人    甲○○
右列受處分人因違反道路交通管理處罰條例案件，對於交通部公路局新竹區監理所桃
園監理站九十二年三月六日所為之處分（借用桃監裁罰字第裁五二－Ｄ一Ａ四○○九
六○號聲明異議，本院裁定如左：
        主  文
異議駁回。
        理  由
一、異議意旨略以：民（即異議人甲○○）有九Ｐ－八六二三號自用小客貨車乙輛。
    於九十一年十一月十二日自勁全力實業股份有限公司下班。途經八德市○○路一
    二四號檳榔店旁停車。便進入店內坐下購買飲料及喝酒。正值酒意欲濃時便欲走
    路回家時，忽然聽見碰一聲，看見一輛白色轎車已撞擊到民之九Ｐ－八六二三小
    客貨車，肇事者便下車與民理論且以電話通知員警前來，誰知員警一到便揮手暗
    示白色轎車之肇事者左轉至對面車五○一號，並無酒後駕車之行為，為此提出異
    議等語。
二、按汽車駕駛人於飲酒後其吐氣所含酒精成份超過０．二五毫克以上者不得駕車；
    汽車駕駛人，酒精濃度超過規定標準者，處新台幣（下同）一萬五千元以上六萬
    元以下罰鍰，並當場移置保管其車輛及吊扣其駕駛執照一年，道路交通安全規則
    第一百十四條第一項第二款、道路交通管理處罰條例第三十五條第一項第一款分
    別定有明文。經查：（一）、異議人甲○○於九十一年十一月十二日晚間八時三
    十六分許在桃園縣桃園市○○路五○一號前為桃園縣警察局桃園分局大樹派出所
    警員查獲酒後駕車，經酒測測得其吐氣所含酒精成分為○．八九毫克，超過標準
    值○．二五毫克，為警舉發上揭酒後駕車之交通違規事實，而掣有桃園縣警察局
    九○桃警局交字第Ｄ一Ａ四○○九六○號舉發違反道路交通管理事件通知單當場
    交付異議人甲○○，經異議人甲○○簽收在案，有上開舉發違反道路交通管理事
    件通知單及酒測值單影本（附於九十二年度偵字第一七○號卷內）在卷足稽，雖
    異議人甲○○於聲明異議狀及本院調查時辯稱「：途經八德市○○路一二四號檳
    榔店旁停車。便進入店內坐下購買飲料及喝酒。正值酒意欲濃時便欲走路回家時
    ，忽然聽見碰一聲，看見一輛白色轎車已撞擊到民之九Ｐ－八六二三小客貨車：
    」（九十二年三月十二日聲明異議狀）、「：當時我的車停在介壽路一段一二四
    號檳榔攤前面，我人在檳榔攤內喝酒：開車經過停在檳榔攤前面，順便進去買威
    士比飲料喝：」（九十二年五月十二日本院調查）等語，然而證人即大樹派出所
    警員吳振盛、陳森獎於異議人甲○○所涉九十二年度偵字第一七○號公共危險案
    偵查均證稱「：當天經由通報到場處理車禍，是巡邏人員到場發現甲○○身上有
    酒味，當時是他開車撞到別人，當天巡邏人員是大樹所陳森獎及沈明賜，這是他
    們事後跟我講的：當時他是迴轉過來又倒車：」（九十二年一月二十一日偵查，
    吳振盛）、「：當天我跟同事巡邏接獲值班警員通知介壽路五○一號前有車禍逃
    逸，到現場被他撞的車主還在，他說他要往桃市方向，吳（指異議人甲○○）是
    從檳榔攤倒車撞到被害人的車子，我們到時，沒看到吳的車子，後來我們繞了一
    圈，被害人之前說車跑了，結果我們回到現場，發現吳的車斜斜的停在介壽路往
    八德方向的檳榔攤前：我到現場時吳的車確實不在，後來我繞了一圈找他，回來
    後才發現他的車又停在現場，因為他有喝酒，所以請備勤的過來開車載他回去做
    酒測：」（九十二年三月十一日偵查，陳森獎）等，又證人即在八德市○○路○
    段一二四號前經營檳榔攤之賴柏蒼於異議人甲○○所涉九十二年度偵字第一七○
    號公共危險案之警訊、偵查中亦均稱「：當晚我正在顧店時，他剛好來買檳榔和
    一瓶小瓶的維士比，並在我店旁的桌子喝酒，約過一小時之後就發現甲○○開著
    銀灰色箱式的車在對面與人發生車禍，而隔不久警察就來處理：我有見到他開車
    子來，停於桃園縣八德市○○路○段一二○號前，但我沒有注意到他開走，最後
    為何會在桃園市○○路五○一號發生車禍，我就不清楚了：」（九十二年一月二
    十一日警訊）、「：約晚上七、八點，車停在隔壁，我沒有特別注意他，我發現
    時聽到碰一聲，發現對面有發生車禍，當時我不知是他的車，中間約隔了有一個
    小時多，他那時是買了一小瓶威士比喝：我事後才知在對面跟人家發生車禍是吳
    （指異議人甲○○）：我確定發生車禍地點在檳榔攤對面：他一開始把車停在我
    檳榔攤前，因為會妨礙我做生意，所以我叫他停在一二○號前，約隔一小時，發
    生車禍地點是對面五○一號：」（九十二年三月十一日偵查）等，可知前述發生
    車禍之地點，係在桃園市○○路五０一號前，即證人賴柏蒼所經營檳榔攤對面，
    而異議人甲○○係於當晚七、八點到該檳榔攤喝酒，車子當時是停在八德市○○
    路○段一二０號前，約過一小時左右，異議人甲○○所駕駛車輛與人發生擦撞之
    地點，是在桃園市○○路五０一號前，即八德市○○路○段一二四號前擺設之檳
    榔攤對面車道，足見異議人甲○○是於飲酒之後駕車而與人發生車禍經警查獲，
    本件原裁決機關援引首開規定，裁處罰鍰新台幣四萬九千五百元，並吊扣汽車駕
    駛執照一年，核無不合，異議為無理由，應予駁回。
三、據上論斷，應依道路交通案件處理辦法第十九條裁定如主文。
中      華      民      國  九十二    年      八      月    二十五    日
                                      臺灣桃園地方法院交通法庭
                                          法  官   林 婷 立
右正本證明與原本無異。
如不服本裁定，應於裁定送達後五日內向本院提出抗告狀。
                                          書記官   楊 鳳 滿
中        華        民        國     九十二   年   八   月    二十八    日


司法院資訊處製作；財團法人民間司法改革基金會備份。
